【裁判字號】    99,訴,2737
【裁判日期】    991012
【裁判案由】    毒品危害防制條例
【裁判全文】
臺灣臺中地方法院刑事判決              99年度訴字第2737號
公  訴  人  臺灣臺中地方法院檢察署檢察官
被      告  甲○○
上列被告因違反毒品危害防制條例案件，經檢察官提起公訴（99
年度毒偵字第2716號、第2408號、第2843號），因被告於準備程
序中為有罪之陳述，本院合議庭裁定由受命法官獨任行簡式審判
程序，茲判決如下：
    主    文
甲○○犯如附表(二)所示之罪，均累犯，各處如附表(二)所示之刑，
應執行有期徒刑貳年。
    犯罪事實
一、甲○○前因施用毒品案件，經依法院裁定送觀察勒戒後，認
    無繼續施用毒品傾向，於民國93年4月8日執行完畢釋放，由
    臺灣臺中地方法院檢察署檢察官以93年度毒偵字第950 號為
    不起訴處分確定。又於95年間，因施用毒品案件，經本院以
    95年度訴字第1050號判處有期徒刑8 月；另以95年度訴字第
    2804號判處有期徒刑4月、8月確定，嗣經減刑，並定應執行
    有期徒刑5月確定。上開兩案先後接續執行，甫於96年9月12
    日縮刑期滿執行完畢。詎猶不知悔改，復基於施用第一級毒
    品海洛因之犯意：(一)於99年3 月16日某時，在臺中縣外埔鄉
    ○○路308 號之住處，以將海洛因溶入水中，再以注射針筒
    注射之方式，施用第一級毒品海洛因1次。嗣為警於99年3月
    17日上午6 時40分許，持本院所核發之搜索票，在上址查獲
    ，且經警徵得其同意帶回警局採尿送驗結果，其尿液呈毒品
    嗎啡陽性反應（如附表(一)編號）。(二)於99年5 月19日16時
    30分許，在上址住處附近300 公尺遠之路邊，以將海洛因溶
    入水中，再以注射針筒注射之方式，施用第一級毒品海洛因
    1 次。嗣為警於99年5月20日上午6時40分許，持本院核發之
    搜索票，在上址查獲，且經警徵得其同意帶回警局採尿送驗
    結果，其尿液呈毒品嗎啡陽性反應（如附表(一)編號）。(三)
    於99年5 月23日16時許，在上址住處，以將海洛因溶入水中
    ，再以注射針筒注射之方式，施用第一級毒品海洛因1 次。
    嗣於99年5 月25日15時許，因甲○○於警方搜索鍾萬環位於
    臺中縣外埔鄉○○路225 號住所時在場，經徵得其同意帶回
    警局採尿送驗結果，其尿液呈毒品嗎啡陽性反應（如附表(一)
    編號）。(四)甲○○另基於施用第二級毒品之犯意，於99年
    5 月25日15時為警採尿往前回溯96小時內某時，在不詳處所
    ，以將甲基安非他命放在玻璃管內燒烤再吸食其煙霧之方式
    ，施用第二級毒品甲基安非他命1次。嗣於99年5月25日15時
    許，經警在上址徵得其同意帶回警局採尿送驗結果，其尿液
    呈毒品安非他命、甲基安非他命陽性反應（如附表(一)編號
    ）。
二、案經臺中縣警察局移送及臺中縣警察局大甲分局報告臺灣臺
    中地方法院檢察署檢察官偵查起訴。
    理    由
一、上開犯罪事實，業據被告甲○○於本院審理中自白不諱，且
    被告經警採集其尿液送驗結果，確分別呈可待因、嗎啡、安
    非他命、甲基安非他命陽性反應，有詮昕科技股份有限公司
    濫用藥物尿液檢驗報告3 紙附卷可稽，並有臺中縣警察局及
    臺中縣警察局大甲分局真實姓名代號對照表共3 份、被告左
    手掌上因施用毒品遺留之注射針孔照片2 張在卷可佐，被告
    自白犯罪核與事實相符，本件事證明確，被告犯行堪予認定
    。
二、按92年7月9日新修正之毒品危害防制條例就施用毒品者，祇
    於「初犯」及「五年後再犯」2 種情形，有其追訴條件之限
    制，即須於初犯經觀察、勒戒或強制戒治釋放後，5 年內均
    無施用毒品之行為，始能認其前所實施之觀察、勒戒或強制
    戒治已足遮斷毒癮，而得於5 年後再犯時，再予適用初犯之
    規定，重行觀察、勒戒等程序。倘5 年內已經再犯，被依法
    追訴處罰，縱其第3次（或第3次以上）施用毒品之時間在初
    犯釋放5年以後，即與「5年後再犯」之情形有別，且因已於
    「5 年內再犯」，顯見其再犯率甚高，原實施觀察、勒戒或
    強制戒治，已無法收其實效，而無5 年戒斷期之存在，自無
    再經觀察、勒戒及強制戒治之必要，應由檢察官逕行起訴，
    始符新法修正之本旨，最高法院95年度第7 次刑事庭會議決
    議可資參照。查被告本次施用海洛因及甲基安非他命之犯行
    ，距前次觀察勒戒執行完畢雖已逾5 年，惟被告於該觀察勒
    戒執行完畢釋放後5 年內，曾因施用毒品案件，經法院宣示
    判決確定並執行完畢，有臺灣高等法院被告前案紀錄表附卷
    可稽。顯見其並非於觀察、勒戒或強制戒治執行完畢後5 年
    內均無任何施用毒品之犯行，揆諸前開說明，被告所為本件
    施用海洛因及甲基安非他命之犯行，即無「初犯」規定之適
    用，自毋須再重新施予觀察勒戒之處遇程序，而應直接訴追
    處罰。
三、核被告甲○○所為，係犯毒品危害防制條例第10條第1 項、
    第2 項之施用第一級及第二級毒品罪。被告持有毒品之低度
    行為，應為施用毒品之高度行為所吸收，不另論罪。被告先
    後3次施用第一級毒品海洛因，及1次施用第二級毒品甲基安
    非他命之犯行，犯意各別，行為互殊，應分論併罰。被告有
    事實欄所載之前科，有臺灣高等法院被告前案紀錄表1 份在
    卷足憑。其前受有期徒刑之執行完畢後，5 年以內故意再犯
    本件有期徒刑以上之罪，為累犯，應依刑法第47條第1 項規
    定，加重其刑。審酌被告之前案、累犯、素行情形、施用毒
    品持續之期間與頻率、犯後坦承犯行等一切情狀，分別予以
    量處如主文所示之刑，並定應執行之刑。
據上論結，應依刑事訴訟法第273 條之1第1項、第299條第1項前
段，毒品危害防制條例第10條第1項、第2項，刑法第11條前段、
第47條第1項、第51條第5款，判決如主文。
中    華    民    國    99    年    10    月    12    日
                  刑事第四庭  法  官  高英賓
上正本證明與原本無異。
如不服本判決，應於收受送達後10日內向本院提出上訴書狀（應
敘述具體理由並附繕本）。
上訴書狀如未敘述理由，應於上訴期間屆滿後20日內補提理由書
於本院。
                              書記官  司立文
中    華    民    國    99    年    10    月    12    日
附表(一)：
┌──┬──────┬────────────┬─────────────┐
│編號│犯 罪 時  間│犯      罪     地     點│犯      罪      行      為│
├──┼──────┼────────────┼─────────────┤
│  │99年3 月16日│臺中縣外埔鄉○○路308 號│以針筒注射方式，施用第一級│
│    │            │                        │毒品海洛因1次             │
├──┼──────┼────────────┼─────────────┤
│  │99年5 月19日│上址附近300 公尺之路邊  │同上                      │
│    │16時30分    │                        │                          │
├──┼──────┼────────────┼─────────────┤
│  │99年5 月23日│臺中縣外埔鄉○○路308 號│ 同上                     │
│    │16時        │                        │                          │
├──┼──────┼────────────┼─────────────┤
│  │99年5 月25日│不詳                    │以將甲基安非他命放在玻璃管│
│    │15時為警採尿│                        │內燒烤，再吸食其煙霧之方式│
│    │往前回溯96小│                        │，施用第二級毒品甲基安非他│
│    │時內某時    │                        │ 命1次                    │
└──┴──────┴────────────┴─────────────┘
附表(二)：
┌──┬───────┬──────────┬──────┐
│編號│犯  罪  行  為│罪                名│宣   告   刑│
├──┼───────┼──────────┼──────┤
│ 一 │如附表(一)編號│施用第一級毒品，累犯│有期徒刑玖月│
├──┼───────┼──────────┼──────┤
│ 二 │如附表(一)編號│施用第一級毒品，累犯│有期徒刑玖月│
├──┼───────┼──────────┼──────┤
│ 三 │如附表(一)編號│施用第一級毒品，累犯│有期徒刑玖月│
├──┼───────┼──────────┼──────┤
│ 四 │如附表(一)編號│施用第二級毒品，累犯│有期徒刑伍月│
└──┴───────┴──────────┴──────┘
附錄論罪科刑法條：
毒品危害防制條例第10條
施用第一級毒品者，處6 月以上5 年以下有期徒刑。
施用第二級毒品者，處3 年以下有期徒刑。

司法院資訊處製作；財團法人民間司法改革基金會備份。
